---
title: "Untitled"
author: "Mame Diarra Toure-Imane Alla"
date: "2/3/2020"
output: pdf_document
---

```{r setup, include=FALSE}
knitr::opts_chunk$set(echo = TRUE)
```
```{r}
#write.table(dist, file = "distance", append = FALSE, quote = TRUE, sep = ";")
library(corrplot)
```
```{r}
library(tidyverse)

library(lubridate)
library(nycflights13)
```

#loading du training dataset
```{r}
train_data <- read.table(file = "/Users/princessemame/APPRENTISSAGE AUTOMATIQUE /train.csv",sep=",",header=TRUE)
```

#Premiere transformation: ajout de la colonne distance dans le training data set 
Pou mieux apprehender les analyses Il nous faut transformer les coordonnes geogrpahique en distance car il semble logique que la distance sera correlé postivement avec la duree du trajet .
il y'a 3 type de calcul possible selon l'hypothese sur la forme de la terre ( ellipsoidal ou spherique ) ainsi que la distance de la terre  les 3 donnes des valeurs assez proches. Les distance sont en m 
```{r}
n <- nrow(train_data)
latA <-train_data[,7]
lonA <- train_data[,6]
latB <- train_data[,9]
lonB <- train_data[,8]
library(geosphere)
p1 <- matrix(data = c(lonA,latA),nrow=n, ncol=2)
p2<- matrix(data = c(lonB,latB),nrow=n, ncol=2)

#distGeo(p1,p2)   
#distCosine(p1,p2) 
#distHaversine(p1,p2)

```
j'ai choisi de commencer avec distGeo ( askip c'est le plus précis)
```{r}
distance <- distGeo(p1,p2)
training_set <- cbind(train_data,distance)
# switch des colonnes distance et duree
a <- c(colnames(training_set))
b <- a
b[11] <- a[12]
b[12 ] <- a[11]
training_set <- training_set[c(b)]

```
petite idée je pensais qu'on pouvais se debarasser des coordonés géogrpahique une fois qu'on a la distance mais en vrai il faut aussi prendr en comple les zones geogrpahique par exemple la circulation ets certainement plus importante sur timesquare que sur long island
ca serait bien de pouvoir lier les coordonnées geographique a la fluidité de la 



#deuxieme transformation date en chiffre pour pouvoir faire un corrplot deja 
```{r}
options(TZ="Europe/Paris")
```

```{r}
training_set$pickup_datetime <- time_length(interval(start = ymd_hms(train_data$pickup_datetime), end = today()), unit = "seconds")


```
```{r}
training_set$dropoff_datetime<- time_length(interval(start = ymd_hms(train_data$dropoff_datetime), end = today()), unit = "seconds")
```


```{r}
store_and_fwd_flag_trans=c()
store_and_fwd_flag_trans <- ifelse(train_data$store_and_fwd_flag=="N",0,1)

training_set$store_and_fwd_flag<-store_and_fwd_flag_trans
#j'enleve la colonne id vendor id et store
```
#3e transfromation enlever les lignes correspondant a des durees trop éléve 
je suppose que des duréés inferieur a 1 mn ou superieur a 6H ca sert a Rien 
donc je les enleves pour l'instant 
```{r}
#trop long a executer,trouveer n autre moyen
#n=nrow(training_set)
#train1 <- training_set
#for (i in 1:n){
  #if (training_set$trip_duration>21600 || training_set$trip_duration<=60){
    #train1[-i,]
  #}
#} 
```


```{r}
corrplot(cor(training_set[,-c(1,2,10)]))
```
corrplot pas fameux il semble que la duréé n'est lie qu' a la distance et cela tres faiblement 
#Quelques plot 

```{r}
plot(training_set$distance,training_set$trip_duration, ylim=c(0,20000))
```
```{r}
plot(training_set$pickup_datetime,training_set$trip_duration)
```
```{r}
plot(training_set$dropoff_datetime ,training_set$trip_duration)
```
#Premier essai avec lm de base 
```{r}
#j'enleve la colonne id vendor id et store
training_set <- training_set[,-c(1,2,10)]

```

```{r}
modreg_R1<- lm(training_set$trip_duration~.,data=training_set)
```
```{r}
summary(modreg_R1)
```
```{r}
X=as.matrix(cbind(rep(1,length(nrow(training_set))),training_set[,1:8]))
beta=t(t(modreg_R1$coefficients))
Y_hat=X%*%beta
plot(Y_hat,training_set$trip_duration)
abline(0,1,col="red")
grid()

```
Ce truc est trop beau pour etre vrai j'ai l'impression 

Je pense qu'on doit retravillé les donnés mais je sais pas comment so si vous avez des idées n'hesitez pas a les partageeeeeer 


Une fois que cela sera fait je suppose 
quon va utiliser tous les algos qu'on a vu de selection et des truc comme KNN ? 
Ca serait peut etre bien si on se répartissez les taches pour eviter d'etre dispersé 




