---
title: "projet analyse de données"
author: "Mame Diarra Toure"
date: "12/24/2019"
output: html_document
---

```{r setup, include=FALSE}
knitr::opts_chunk$set(echo = TRUE)
```

```{r , echo=FALSE,  warning=FALSE, error=FALSE, include=FALSE}
library(tidyverse)
library(reshape2)
```
  
## Simulation
```{r}
set.seed(3)
K<-3
p<-50
n<-200
pi<-c(1/3,1/3,1/3)
M<-matrix(runif(K*p),K,p)
M[K,]<-1-M[1,]
nks<-rmultinom(1,200,prob = pi)
Z<-rep(1:length(nks),nks)
X <-do.call(rbind, 
                  mapply(function(nk,k){
                    matrix(rbernoulli(nk*p,p=M[k,]),
                           nrow = nk,
                           ncol=p,
                           byrow = TRUE)}, nks,1:K))

kmeans(X,3,nstart = 10)->res.kmeans
tidyData<-melt(X[order(res.kmeans$cluster),order(M[1,])])

ggplot(tidyData, aes(x = Var2, y = Var1)) + 
  geom_raster(aes(fill=value)) + 
  scale_fill_brewer(aesthetics = "fill") + 
  labs(x="Variables", y="Individus", title="Matrix") 
```
#`vecteur Zik
```{r}
Zik <- matrix(0,nrow=200,ncol=K)
for( i in 1:200){
  for(k in 1:K){
    if(Z[i]==k)
    Zik[i,k]=1
  }
} 
```

##algorithme EM
#initialisation des parametre 
```{r}
init.EM <- function (x,r){
  proportions <- rep(1/r,r)#initialisation des proportions
  eps <- 0.1
  n <- nrow(x)
  p <- ncol(x)
  #initialisation des vecteurs moyenne (on prend rlignes de notre matrices x et on prend on remplace les 0 par eps et les 1 par 1-eps  )
 mu1<-matrix(runif(r*p),r,p)
  parameters=list(proportions=proportions,mu=mu1)
  return(parameters)
}
```
#etape E de l'algorithme EM 
```{r}
E.EM <- function(x,param){
  set.seed(3)
  K1<-nrow(param$mu)
  mu <- param$mu
  pi <- param$proportions
  n <- nrow(x)
  p <- ncol(x)
  t <- matrix(20,nrow=nrow(x),ncol=K1)
      for( i in 1:n){
        for(k1 in 1:K1){
          a=1
            for (j in 1:p){
              a =a*((mu[k1,j]**x[i,j])*(1-mu[k1,j])**(1-x[i,j]))
            }
            t[i,k1] <- pi[k1]*a     
          }
          
      }
      t <- t/rowSums(t)
  return(t)

}
```
#etape M de L'algorithme EM 
```{r}
M.EM <- function(x,param,t){
  set.seed(3)
  K1<-ncol(t)
  n <- nrow(x)
  p <- ncol(x)
  a=0
  pi <- rep(0,K1)
  for(k1 in 1:K1){
    pi[k1] <- 0
    for(i in 1:n){
        pi[k1]=pi[k1]+t[i,k1]
    }
    pi[k1] <- pi[k1]/n
  } 
  m <- matrix(0,K1,p)
  for(k1 in 1:K1){
    a=0
  
    for(i in 1:n){
  
      m[k1,] <- m[k1,] +t[i,k1]*x[i,]
      a=a+t[i,k1]
    }
    m[k1,] <- m[k1,]/a
  }
parameters <-list(proportions=pi,mu=m)
return(parameters)
  
}

```
##algortihme complet 
```{r}
EM <-  function(x,k){
  set.seed(3)
  param=init.EM(x,k)
  t=E.EM(x,param)
  param.new <- M.EM(x,param,t)
  iter=0
  while((sum(abs(unlist(param.new)-unlist(param)))>(0.5e-28))){
    t=E.EM(x,param.new)
    param <- param.new
    param.new <- M.EM(x,param,t)
    iter<-iter+1
    
  }
  iter
  #return(c(param.new,iter))
  return(param.new)
}
```

#essaie de l'algo sur nos donnees 
```{r}
#EM(X,3)
```
on compare le vecteur proportion a nks/200 et la matrice mu a la matrice M initiale 
On vois que nos lignes sont permutés mais les valeurs obtenues sont proches des valeurs initiales
##tracée evolution de la vraisemblance 
#fonction qui calcule la logvraisemeblance complete
```{r}
logvraiscomp <- function(param){
  x <- X
  z <- Zik
  n <- nrow(x)
  p <- ncol(x)
  K <- nrow(param$mu)
  mu <- param$mu
  pi <- param$proportions
  b=0
  for(i in 1:n){
    c=0
    for(k in 1:K){
      a=0
      for (j in 1:p){
        a=a+((x[i,j]*log(mu[k,j]))+((1-x[i,j])*log(1-mu[k,j])))
      }
      c=c+(z[i,k]*(log(pi[k])+a))
    }
    b=b+c
      
  }
  return(b)
  
  
}
```
#fonction tracant l'evolution de la logvraisemblance compléte 
```{r}
plot.EM <-  function(x,k){
  set.seed(3)
  logE <- c()
  logM <- c()
  param=init.EM(x,k)
  logE <- c(logE,logvraiscomp(param))
  t=E.EM(x,param)
  param.new <- M.EM(x,param,t)
  logM <- c(logM,logvraiscomp(param.new))
  iter=0
  while((sum(abs(unlist(param.new)-unlist(param)))>(1e-28))){
    t=E.EM(x,param.new)
    param <- param.new
    logE <- c(logE,logvraiscomp(param))
    param.new <- M.EM(x,param,t)
    logM <- c(logM,logvraiscomp(param.new))
    iter<-iter+1
    
  }
  iter
  plot(logE,type='l')
  plot(logM,type='l')
  return(logM)
}
plot.EM(X,3)
```
production de NaN
#fonction qui calcule la vraisemblance complete
```{r}
vraiscomp <- function(param){
  x <- X
  z <- Zik
  n <- nrow(x)
  p <- ncol(x)
  K <- nrow(param$mu)
  mu <- param$mu
  pi <- param$proportions
  b <- 1
  for(i in 1:n){
    c=1
    for(k in 1:K){
      a=pi[k]**z[i,k]
      for (j in 1:p){
        a=a*(((mu[k,j])**x[i,j])*((1-mu[k,j])**(1-x[i,j])))**z[i,k]
       
      }
      c=c*(a)
    }
    b <- b*c
      
  }
  return(b)
}
```
#tracé de l'evolution de la vraisemblance compléte
```{r}
plot.EM1 <-  function(x,k){
  set.seed(3)
  E <- c()
  M <- c()
  param=init.EM(x,k)
  E <- c(E,vraiscomp(param))
  t=E.EM(x,param)
  param.new <- M.EM(x,param,t)
  M <- c(M,vraiscomp(param.new))
  iter=0
  while((sum(abs(unlist(param.new)-unlist(param)))>(0.5e-28))){
    t=E.EM(x,param.new)
    param <- param.new
    E <- c(E,vraiscomp(param))
    param.new <- M.EM(x,param,t)
    M <- c(M,vraiscomp(param.new))
   
    iter<-iter+1
    
  }
  iter
  plot(E)
  plot(M)
}
plot.EM1(X,3)

```
Nous n'arrivons pas a obtenir le tracé attendu malgre le fait que notre algorithme EM rnvoie les bonnes valeurs 
#critére BIC
##fonction dependant de k a maximiser ( critere bic)
on recupere la valeur de log(P sachant theta (X), avec l'algorithme EM et on y retir -dKlog(n)/2)
```{r}
logvraisXk <- function(k){
  x <- X
  n <- nrow(x)
  p <- ncol(x)
  param <- EM(X,k)
  K <- nrow(param$mu)
  mu <- param$mu
  pi <- param$proportions
  b=0
  for(i in 1:n){
    c=0
    for(d in 1:K){
      a=1
      for (j in 1:p){
        a=a*(((mu[d,j])**x[i,j])*((1-mu[d,j])**(1-x[i,j])))
       
      }
      c=c+pi[d]*a
    }
    b=b+log(c)
      
  }
  return(b)
}
```


```{r}
critbic <- function(k){
  a <- logvraisXk(k)-(log(n)*((k*(p+1)-1)/2))
  
  return(-a)#on prend -a parce que la fonction optim minimise donc s on minine -a  ca veut dire quon maximise a 
}

```
```{r}
val <- c()
for (k in 1:5){
  val=c(val,critbic(k))
}
```

```{r}
plot(val,type="l",)
```
#on voit bien que le critere bic est maximale( c'est un minimum sur le plot parce que qu'on a renvoyé - le critere) en 3 qui correspond a la au nombre classes de notre melange

##utilisation de la fonction optim pour trouver une valeur k
```{r}
optim(par=1, critbic,method="L-BFGS-B",lower=3,upper=9)

```
#critere icl 

#fonction dependant de k a maximiser ( critere icl) on prend l'esperance (donc la moyenne ici) de la logvraisemblance complete -dklog(n)/2
```{r}
logvraiscompXk <- function(k){
  Zik <- matrix(0,nrow=200,ncol=k)
for( i in 1:200){
  for(k1 in 1:k){
    if(Z[i]==k1)
    Zik[i,k1]=1
  }
}
  z <- Zik
  n <- nrow(X)
  p <- ncol(X)
  param <- EM(X,k)
  mu <- param$mu
  pi <- param$proportions
  b=0
  for(i in 1:n){
    c=0
    for(k1 in 1:k){
      a=0
      for (j in 1:p){
        a=a+((X[i,j]*log(mu[k1,j]+0.001)))+((1-X[i,j])*log(1-(mu[k1,j]-0.001)))#j'ajoute 0.01 car il semble qu'il y ait des valeurs de mu qui soit egale a 1 ou tres proche de 0
      #print(mu[k1,j])
      }
      #print(a)
      c=c+(z[i,k1]*(log(pi[k1])+a))
    }
 
    b=b+c
      
  }
  return(b)
  
  
}
criticl <- function(k){
  a <- mean(logvraiscompXk(k))-(log(n)*((k*(p+1)-1)/2))
  return(-a)#on prend -a parce que la fonction optim minimise donc s on minine -a  ca veut dire quon maximise a 
}

```
```{r}
criticl(3)
```
```{r}
val2 <- c()
for (k in 2:5){
  val2=c(val2,criticl(k))
}
```

```{r}
plot(2:5,-val2,type="l")
```
#j'ai des doutes sur le critére surtou avec les valeurs 0 et 1 de mu 
#a revoir 
#exo 4 
#application 

```{r}
#upload de la data set 
statefirearms<-read.table(file="/Users/princessemame/Downloads/raw_data.csv",sep=",",header=TRUE)
#transfert des données dans une matric de la meme forme que X( simulé plus haut )
x <- statefirearms[,3:136]
Y <- matrix(3455,1350,133)
for(i in 1:1350){
  for (j in 1:133){
    Y[i,j] =x[i,j]
  }
}
```

#Etude sur les lignes ( on considere chauqe ligne comme un vecteur d'observation) trouvons le nombre de classe qu'il faut avec le critére Bic 
```{r}
logvraisXk <- function(k){
  x <- Y
  n <- nrow(x)
  p <- ncol(x)
  param <- EM(x,k)
  K <- nrow(param$mu)
  mu <- param$mu
  pi <- param$proportions
  b=0
  for(i in 1:n){
    c=0
    for(d in 1:K){
      a=1
      for (j in 1:p){
        a=a*(((mu[d,j])**x[i,j])*((1-mu[d,j])**(1-x[i,j])))
       
      }
      c=c+pi[d]*a
    }
    b=b+log(c)
      
  }
  return(b)
}
```


```{r}
n <- nrow(Y)
p <- ncol(Y)
critbic <- function(k){

  a <- logvraisXk(k)-(log(n)*((k*(p+1)-1)/2))
  
  return(-a)#on prend -a parce que la fonction optim minimise donc s on minine -a  ca veut dire quon maximise a 
}
critbic(2)
```
# ca prend bcp de temp a run donc j'ai ecris les valeur dans un tableau pour quo'on est pas a le reexecuter a chauqe fois surement a cause des 3 boucles imbriquées 
```{r}
#val <- c()
#for (k in 1:5){
  #val=c(val,critbic(k))
#}
```

```{r}
#for (k in 7:10){
  #val=c(val,critbic(k))
#}
```

```{r}
#val=c(val,critbic(11))
#plot(val,type="l",)
```


```{r}
#valeurbic <- val
```
```{r}

#write.table(valeurbic, file = "VALEUR BICoff", append = FALSE, quote = TRUE, sep = ";")
```

```{r}
plot(valeurbic,type="l")
```

il semblerai que le k correspondant est 10 donc nous allons executer notre algorithme avec un k de 10
l'execution est egalement lente ici 

```{r}
A <- EM(Y,10)
```
```{r}
write.table(A$mu, file = "Vecteur moyenne", append = FALSE, quote = TRUE, sep = ";")
write.table(A$proportions, file = "Vecteur proportions", append = FALSE, quote = TRUE, sep = ";")
```
#traitement sur les colonnes , meme procedure mais avec la transpose de Y
```{r}
Y1 <- t(Y)
E.EM(Y1,init.EM(Y1,3))
```
```{r}
logvraisXk <- function(k){
  x <- Y1
  n <- nrow(x)
  p <- ncol(x)
  param <- EM(x,k)
  K <- nrow(param$mu)
  mu <- param$mu
  pi <- param$proportions
  b=0
  for(i in 1:n){
    c=0
    for(d in 1:K){
      a=1
      for (j in 1:p){
        a=a*(((mu[d,j])**x[i,j])*((1-mu[d,j])**(1-x[i,j])))
       
      }
      c=c+pi[d]*a
    }
    b=b+log(c)
      
  }
  return(b)
}
```


```{r}
n <- nrow(Y1)
p <- ncol(Y1)
critbic <- function(k){
  a <- logvraisXk(k)-(log(n)*((k*(p+1)-1)/2))
  
  return(-a)#on prend -a parce que la fonction optim minimise donc s on minine -a  ca veut dire quon maximise a 
}
critbic(2)
```
