---
title: "td anad(data SPAM)25 nov"
author: "Mame Diarra Toure"
date: "11/25/2019"
output: html_document
---

```{r setup, include=FALSE}
knitr::opts_chunk$set(echo = TRUE)
```

```{r}
library(kernlab)
library(FactoMineR)
library(tidyverse)
```


```{r}
data(spam)
```

```{r}
spam
```
#ACP de base
```{r}
spam%>%PCA(.,quali.sup = ncol(spam))%>%plot(habillage=ncol(spam),choix="ind")
#quali.sup =58 ca fait quil ne prend pas la derniere colonne  en compte mais il s'en sert pour faire des groupe je crois 
```
# on refait la meme chose avec prcomp
```{r}
res <- prcomp(spam[,-58],scale. = T) 
plot(res$x[,1:2],col=as.numeric(spam$type))
barplot((res$sdev)**2)
```
```{r}
set.seed(1)
train <- sample(1:nrow(spam),1000)
X <- spam[sample(1:nrow(spam),1000),-58 ]
res <- prcomp(X) 
plot(-res$x[,1:2],col=as.numeric(spam$type))
reskpca1 <- kpca(~.,data=X,kernel="vanilladot",kpar=list(),features=2)
#vanilla dot ca revient a faire acp car ca prend le produit scalaire normal 
plot(rotated(reskpca1),col=as.integer(spam[train,58]))
#sors les mails projete dans l'espace de kpca i dont know what that means 
```
```{r}
reskpca2 <- kpca(~.,data=X,kernel="rbfdot",kpar=list(sigma=1/500),features=57)
plot(-rotated(reskpca2),col=as.integer(spam[train,58]))
```
```{r}
reskpca3<- kpca(~.,data=X,kernel="polydot",kpar=list(degree=2),features=57)
plot(rotated(reskpca3)[,1:2],col=as.integer(spam[train,58]))
```

Acp c'est du non supervisée 
```{r}
cumsum(eig(reskpca3))/sum(eig(reskpca3))
```
ca veut dire que la transformation a donne un truc  bcp plus informatif que les valer propres initiales ca veut aussi dire que deux compoant suffisent car il regroupe toutes les infos
#essayer de programmer kpca nous meme avec la formule gaussien qu'on a trouvé 

premiere etape produire K 

K=as.matrix(X)%*%t(as.matrix(X))#noyau linéaire
noyau gaussien 
for(i in 1:nrow(X)){
for (j in 1:i){
K[i,j] = exp((-sum(X[i,]-X[j,])**2)/sigma**2
K[j,i]=K[i,j]
}
}





